【裁判字號】    99,交簡上,188
【裁判日期】    990921
【裁判案由】    過失傷害
【裁判全文】
臺灣高雄地方法院刑事判決           99年度交簡上字第188號
公  訴  人  臺灣高雄地方法院檢察署檢察官
上  訴  人
即  被  告  乙○○
上列上訴人即被告因過失傷害案件，不服本院交通法庭中華民國
99年7 月5 日99年度審交簡字第3109號第一審簡易判決（聲請簡
易判決處刑書案號：99年度偵字第3582號），提起上訴，本院管
轄之第二審合議庭判決如下：
    主  文
上訴駁回。
乙○○緩刑貳年。
    事實及理由
一、本案經本院審理結果，認第一審判決認事、用法及量刑均無
    不當，應予維持，並引用第一審判決書記載之事實、證據及
    理由（如附件，含聲請簡易判決處刑書）。
二、被告上訴意旨略以：其已就本案與告訴人達成和解，請求宣
    告緩刑等語。經查，被告係於民國99年7 月13日始與告訴人
    達成和解，有高雄市小港區調解委員會調解書在卷可憑（參
    本院簡上卷第5 頁），此為原審所未能審酌之事項，是原審
    依刑事訴訟法第449 條第2 項、第3 項、第454 條第2 項，
    刑法第284 條第1 項前段、第62條前段、第41條第1 項前段
    ，刑法施行法第1 條之1 等規定，判處被告拘役50日，如易
    科罰金，以新臺幣1,000 元折算1 日，其認事用法及量刑均
    屬合法妥適，被告之上訴，為無理由，應予駁回。
三、末查被告未曾因故意犯罪受有期徒刑以上刑之宣告，有臺灣
    高等法院被告前案紀錄表附卷足憑，且又已與告訴人達成和
    解，有如前述，其因一時過失，偶罹刑章，犯罪情節並非嚴
    重，信其經此刑之宣告後，應知警惕而無再犯之虞，本院因
    認前開所宣告之刑以暫不執行為適當，爰依刑法第74條第1
    項第1 款之規定，併予宣告緩刑2 年，以啟自新，
據上論斷，應依刑事訴訟法第455 條之1 第1 項、第3 項、第36
4 條、第368 條、第373 條，刑法第74條第1 項第1 款，判決如
主文。
本案經檢察官甲○○到庭執行職務。
中    華    民    國    99    年    9     月    21    日
                    交通法庭    審判長法  官  鄭詠仁
                                      法  官  王麗芳
                                      法  官  王碧瑩
以上正本係照原本作成。
不得上訴。
中    華    民    國    99    年    9     月    21    日
                                      書記官  吳智媚
附錄所犯法條
刑法第284 條：
因過失傷害人者，處6 月以下有期徒刑、拘役或5 百元以下罰金
，致重傷者，處1 年以下有期徒刑、拘役或5 百元以下罰金。
從事業務之人，因業務上之過失傷害人者，處1 年以下有期徒刑
、拘役或1 千元以下罰金，致重傷者，處3 年以下有期徒刑、拘
役或2 千元以下罰金。
附件：
（一）臺灣高雄地方法院99年度審交簡字第3109號刑事簡易判決
（二）臺灣高雄地方法院檢察署檢察官99年度偵字第3582號聲請
      簡易判決處刑書

司法院資訊處製作；財團法人民間司法改革基金會備份。
